# 房屋装修的会计处理问题

提问人：lvqiongli3 时间：2019-07-16 09:27:44
请教老师，公司的房屋上年刚转固定资产，其中一个楼层今年在原有比较简单的装修基础上进行了精装修，金额也不小，几十万，请问这部分装修支出可以视同是新房的初始装修直接追加已转固房屋的原值吗？

回答人：chenyiwei
基本赞同楼上意见。由于装修本身的使用年限与房屋主体结构不同，故装修应确认为一项单独的资产，由于本案例中的房屋是自有的而不是租入的，故装修项目更适合于单独确认为一项固定资产，而不是长期待摊费用。折旧年限为房屋剩余使用年限和该装修本身使用年限两者中的较短者。